臺灣高等法院臺中分院刑事判決　　　　　　　　　九十三年度上訴字第一七三四號
　　上　訴　人
　　即　被　告　乙○○
　　指定辯護人　本院公設辯護人　丙○○
右上訴人因毒品危害防制條例案件，不服臺灣苗栗地方法院九十三年度訴字第三一六
號中華民國九十三年九月二十一日第一審判決（起訴案號：臺灣苗栗地方法院檢察署
九十三年度偵字第二三九四號、九十三年度毒偵字第七三二號），提起上訴，本院判
決如左：
    主      文
原判決撤銷。
乙○○連續施用第二級毒品，累犯，處有期徒刑壹年；扣案之安非他命貳小包（八．
七公克及三．六公克裝各壹包）沒收銷燬之，分裝杓壹支及玻璃頭支均沒收。又販
賣第二級毒品，累犯，處有期徒刑玖年，併科罰金新台幣捌拾萬元，罰金如易服勞役
以罰金總額與陸個月之日數比例折算；扣案之安非他命貳拾陸包（約一兩裝之大包貳
拾包、約半兩裝之中包包）沒收銷燬之，分裝夾鏈袋壹仟零肆拾捌個、電子磅秤
壹個均沒收。應執行有期徒刑玖年陸月，併科罰金新台幣捌拾萬元，罰金如易服勞役
以罰金總額與陸個月之日數比例折算；扣案之安非他命貳拾捌包（八．七公克及三．
六公克裝各壹包、約一兩裝之大包貳拾包、約半兩裝之中包包）沒收銷燬之，分
裝夾鏈袋壹仟零肆拾捌個、電子磅秤壹個及分裝杓壹支、玻璃頭支均沒收。
    事      實
一、乙○○曾犯竊盜罪，經台灣新竹地方法院判處有期徒刑十月確定，甫於民國（下
    同）八十九年六月二十五日縮短刑期執行完畢，猶不知悔改：
（一）其前曾因施用第二級毒品安非他命案件，經觀察、勒戒後，認無繼續施用毒品
      之傾向，於九十一年十二月二十日執行完畢釋放，經臺灣苗栗地方法院檢察署
      檢察官，於同日以九十一年度毒偵緝字第一四二號為不起訴處分確定，竟復基
      於施用安非他命之概括犯意，自九十三年四月間某日起至同年六月十九日止，
      在其苗栗縣頭份鎮○○里○○鄰甲○○路一八一號住處，以將安非他命置於玻
      璃頭內，底下用火燒烤後吸食氣體之方式，連續施用安非他命多次。
（二）其又因積欠債務，需錢孔急，竟意圖營利，於九十三年六月十六日晚間十二時
      許，在基隆市基隆港附近之客運站前，向年籍姓名不詳、綽號「阿源」之成年
      男子，以新台幣（下同）五十五萬元之代價，販入毛重約（以下均為毛重）一
      公斤即一千公克之第二級毒品安非他命，並攜回其上開住處，再以其所有之分
      裝夾鏈袋及電子磅秤將前開安非他命予以稱重分裝為大包（約一兩裝，約三六
      ．八公克）、中包（約半兩裝，約十九公克），伺機出售牟利（其另外分裝有
      留供自己施用之小包二包，各為八．七公克及三．六公克）。
二、嗣於九十三年六月十九日下午五時十分許，經警持方法院核發之搜索票，前往苗
    栗縣頭份鎮○○里○○鄰甲○○路一八一號乙○○之住處執行搜索，在該址三樓
    之空水塔內，查扣乙○○所有之安非他命二十一包毛重約六百七十五點九公克（
    其中約一兩裝之大包十七包、約半兩裝之中包二包，係其分裝供販售用；另有八
    、七公克及三．六公克裝之小包二包則留供自己吸食）、其供販賣所用之分裝夾
    鏈袋一千零四十八個、電子磅秤一個；及其所有供吸食安非他命所用之分裝杓一
    支、玻璃頭三支；又在該處地下室扣得其販賣用之安非他命七包毛重約二百三十
    八點八公克（約一兩裝之大包六包、約半兩裝之中包一包）等物，而查悉上情。
三、案經苗栗縣警察局頭份分局報告臺灣苗栗地方法院檢察署檢察官偵查起訴。
    理      由
一、施用毒品部分：
    訊據上訴人即被告乙○○（下稱被告）對於右揭施用第二級毒品之事實供認不諱
    ，且有安非他命二小包（八．七公克及三．六公克各一包）、玻璃頭三支、分裝
    杓一支扣案可稽；又被告之尿液經送請苗栗縣衛生局檢驗，確呈甲基安非他命陽
    性反應，有苗栗縣衛生局煙毒尿液檢驗成績書在卷足憑。此外，被告前因施用第
    二級毒品案件，經觀察、勒戒後，認無繼續施用毒品之傾向，於九十一年十二月
    二十日執行完畢釋放，經臺灣苗栗地方法院檢察署檢察官，於同日以九十一年度
    毒偵緝字第一四二號為不起訴處分確定，亦有不起訴處分書一份存卷可查。是被
    告自前次犯施用毒品案件，執行觀察勒戒完畢，本件施用毒品犯行，係屬五年內
    再犯施用毒品案件。被告施用第二級毒品犯行，應堪認定。
二、販賣毒品部分：
    訊據被告乙○○固坦承於右揭時、地經警查扣得其所有之安非他命毛重約九百十
    四點七公克、分裝夾鏈袋一千零四十八個、電子磅秤一個等物之事實不諱；且前
    開毒品經檢送內政部警政署刑事警察局鑑驗結果，確係第二級毒品安非他命乙節
    ，亦有內政部警政署刑事警察局鑑驗通知書二份在卷可憑。惟被告矢口否認係基
    於營利售賣意圖而販入，辯稱：扣案之安非他命當初伊買回來是要供自己使用，
    後來因考慮到量太多，才打算要賣，始於第三天即被查獲之前一天始為分裝，然
    均尚未賣出即被查獲，故伊本案係意圖販賣而持有，並非以販賣意圖而買進安非
    他命云云。是本件之爭點乃為被告是否意圖營利而販入扣案之安非他命，亦或意
    圖販賣而持有？經查：
（一）被告如何於前開事實欄二時地為售賣安非他命而以大筆金錢販入巨量安非他命
      等事實，迭據被告於警詢、偵查中及原審法院移審調查時坦承不諱，被告在得
      為自由陳述意見之偵查中及原審法院移審調查時機，同時並有辯護人在場之情
      形下，猶坦白承認為轉賣而販入安非他命，且其所供經核前後一致，則其前開
      於警詢、偵查中及原審法院移審調查時之自白，實難認有何非任意性而不得憑
      採。何況被告有事實欄一所載之竊盜罪科刑執行前案紀錄，顯見被告並非初涉
      刑案之人，當不致因畏懼調查或因警方片面之說詞，即供承犯行致罹重刑。是
      被告前揭於警詢、偵查中及原審法院移審調查時之自白，堪認係出於自由意願
      ，足堪採信。
（二）又本件被告被查扣之安非他命數量多達九百十四點七公克，價值高達五十五萬
      元，雖被告辯稱：前開安非他命當初伊買回來是要供自己使用，是因價格飆漲
      ，伊才一次購買一公斤的量云云，惟由被告於原審中自承其目前並無存款，而
      購買安非他命之款項係向友人所借，雙方並未約定何時還款等情屬實，則被告
      如係為供自己使用而購買前開安非他命，衡諸常情，一般人縱使在有資力之情
      形下，亦鮮有人單次即購買一公斤之巨量安非他命屯積使用，何況被告自承本
      身並無資力，竟以向他人所借款項五十五萬元斥資購買安非他命自行使用？再
      者，若被告非意圖營利而販入上開安非他命，而是為供自己使用之目的而買入
      ，則縱然上開安非他命未使用完，被告將來欲使用時，即無須另行花錢購買，
      則被告何來損失之有！是被告上開辯解，明顯違背經驗法則至明。再被告經警
      查扣之安非他命並均已稱重分裝為大、中、小包，且大包之數量多達二十三包
      ，中包三包，各自重量均略相等，苟係供己施用者，殊無如此費心加以稱重分
      裝之必要，此亦堪為被告販賣之佐證；此外，復有供販毒所用之分裝夾鏈袋一
      千零四十八個及電子磅秤等一般販毒者必需使用之物扣案可資憑證，顯見本件
      被告確係意圖營利販賣毒品而購入扣案安非他命之事實無訛。俱徵被告前揭警
      詢、偵查中及原審法院移審調查時之自白與事實相符，而可採信。被告意圖販
      賣安非他命而販入之，如今政府大力取締販賣毒品案件，刑罰甚重，苟非販賣
      毒品有利可圖，豈願甘冒身繫囹圄之危險而販賣，被告顯係基於營利之犯意而
      販入毒品，欲伺機販賣之。
（三）綜上，本件被告意圖營利而販入扣案之安非他命事證已臻明確，被告否認販賣
      犯行辯以係買進後始生販賣意圖云云，核屬翻異飾卸之詞，非足採信，其販賣
      第二級毒品犯行，亦堪認定。
三、核被告所為，係犯毒品危害防制條例第四條第二項之販賣第二級毒品罪、第十條
    第二項之施用第二級毒品罪。被告所犯上開販賣、施用第二級毒品二罪間，犯意
    個別，行為互殊，應予分論併罰。被告販賣及施用第二級毒品時持有毒品之低度
    行為，應分別為其販賣及施用之高度行為所吸收，均不另論罪。又被告先後多次
    施用第二級毒品之犯行，時間緊接，犯罪構成要件相同，顯係基於概括犯意反覆
    而為，應依連續犯規定論以一罪，並加重其刑。至起訴書固記載被告施用第二級
    毒品之時間為自九十三年六月初某日起至同年月十九日止，然據被告於原審時供
    述其正確之施用時間係自九十三年四月間某日起至同年六月十九日止，所述核與
    其上開尿液檢驗結果並無牴觸，且經到庭實行公訴之檢察官於原審審理中更正起
    訴施用期間如上，依審判不可分原則，應為起訴效力所及，法院自得加以審判，
    並依更正後之起訴事實而為審判，附此說明。又被告前有事實欄一所載之犯罪前
    科執行情形，有臺灣苗栗地方法院檢察署刑案資料查註紀錄表、臺灣高等法院被
    告全國前案紀錄表在卷可稽，其受有期徒刑執行完畢後，五年內再犯有期徒刑以
    上之本罪，為累犯，應依刑法第四十七條之規定，分別就販賣第二級毒品罪部分
    加重其刑，及就施用第二級毒品罪部分遞加重其刑。原審以被告施用二級毒品及
    販賣二級毒品犯行事證明確而分別予以科處有期徒刑一年二月及十一年，併科罰
    金新台幣一百萬元，及就有期徒刑部分定執行刑為十二年，且就扣案物予以沒收
    ，固非無見，惟查原審判決中：１、就扣案物品係供被告施用毒品或為販毒所用
    之物，未予分別認定，且就被告施用安非他命犯罪所用方法未敘明，致事實不明
    。２、扣案安非他命二十八包，其中小包散裝重約．八．七公克及三．六公克各
    一包係被告留供為自己吸食之用，及分裝杓一支係其施用安非他命所用，業據被
    告供陳明確，自應於被告施用安非他命部分沒收，而原審併於販賣部分予以沒收
    ，即有未洽。３、另扣案之安非他命大包二十三包及中包三包係被告販入伺機售
    賣之毒品，與被告施用毒品部分無涉，原審復於被告施用毒品部分併為沒收，亦
    有欠妥。被告執詞上訴否認販賣安非他命指摘原判決不當，雖非可採，然原判決
    既有上揭可議，仍應撤銷改判。爰審酌被告一再施用毒品，惟念其所犯係戕害個
    人身心健康，及其明知毒品戕害人體，竟貪圖販毒可獲得不法利益而意圖營利販
    入毒品，其行為嚴重危害社會秩序，及其事後翻供否認販毒犯行，難認知悔，復
    有犯罪事實欄一所載之前科紀錄，素行不佳，本應重懲，惟念及被告尚未賣出，
    其犯罪情節較為輕微，併參酌其生活狀況、品行、智識程度、犯罪之動機、目的
    、手段等一切情狀，分別量處主文第二項所示之刑，並定其應執行刑，及就併科
    罰金部分，諭知易服勞役之折算標準，以資懲儆。
四、扣案之安非他命二十六包係被告販賣之毒品、另二小包係其施用之毒品，應依法
    沒收銷燬之。至扣案之分裝夾鏈袋一千零四十八個、電子磅秤一個係其販賣毒品
    所用之物，另玻璃頭三支、分裝杓一支係為其施用毒品所用之物，且均為被告所
    有，應依法併予宣告沒收。至於被告所有之諾基亞手機二支（均含電池、ＰＩＮ
    卡），因本院並未認上開手機係供被告在本件犯罪所用，故不併予沒收，併為敘
    明。
五、據上論斷，應依刑事訴訟法第三百六十九條第一項前段、第三百六十四條、第二
    百九十九條第一項前段，毒品危害防制條例第四條第二項、第十條第二項、第十
    八條第一項前段，刑法第十一條前段、第五十一條第五款、第五十六條、第四十
    七條、第四十二條第三項、第三十八條第一項第二款，罰金罰鍰提高標準條例第
    二條，判決如主文。
本案經檢察官丁○○到庭執行職務。
中      華      民      國      九十三  年      十二    月      十四    日
                                臺灣高等法院臺中分院刑事第三庭
                                      審判長法  官  江  錫  麟
                                            法  官  廖  柏  基
                                            法  官  林  欽  章
右正本證明與原本無異。
販賣第二級毒品部分得上訴；施用第二級毒品部分，不得上訴。
如不服本判決應於收受送達後十日內向本院提出上訴書狀，其未敘述上訴之理由者並
得於提起上訴後十日內向本院補提理由書（均須按他造當事人之人數附繕本）。
                                            書記官  巫  彥  佳
中      華      民      國      九十三  年      十二    月      十五    日
                                                                        Ａ
